臺灣高等法院刑事判決　　　　　　　　　　　　　九十一年度上訴字第二八二七號
　　上　訴　人
　　即　被　告　甲○○　男二十.
右上訴人因偽造文書等案件，不服臺灣板橋地方法院九十一年度易字第一０五五號，
中華民國九十一年五月二十一日第一審判決 (起訴案號：臺灣板橋地方法院檢察署九
十一年度偵字第一三四號、三九三號)提起上訴，本院判決如左：
    主  文
上訴駁回。
    事實及理由
一、本案經本院審理結果，認第一審以上訴人即被告甲○○共犯刑法第二百十六條、
    第二百十條行使偽造私文書罪、第三百三十九條第二項之詐欺得利罪，判處有期
    徒刑柒月；又犯同法第三百二十條第一項竊盜罪，判處有期徒刑陸月，併定應執
    行有期徒刑壹年，認事用法及量刑均無不當，應予維持，並引用第一審判決書記
    載之事實、證據及理由（詳如附件第一審判決書）。
二、被告上訴意旨：其如有共同詐欺得利之概括犯意，其不只單辦理一張匯通銀行之
    信用卡而已，且其如知悉信用卡方式，其不須連續使用刷卡而憑密碼即可向匯通
    銀行支付預借現金二分之一之款項，可見其並無共同行使偽造私文書行騙之犯意
    云云。
三、按被告上訴理由中雖僅述及共同行使偽造私文書詐欺得利之部分，惟被告並未聲
    明是就原審判決之一部上訴，依刑事訴訟法第三百四十八條第一項規定，視為全
    部上訴，合先敘明。
四、查王煌達於原審證稱：被告當時缺錢（詳見原審卷第五二頁）。按被告當時既欠
    缺錢，可見其並無清償簽帳欠款之能力，而其竟於短短二日內刷卡七次簽帳款項
    高達新台幣八萬八千三百零五元，準此足徵被告顯無清償簽帳款之意思。顯見被
    告辯稱其無詐欺之犯意，要屬飾卸之詞，不足採信。是被告上訴否認犯行，為無
    理由，應予駁回。
五、被告經合法傳喚，無正當理由不到庭，爰不待其陳述逕行判決。
據上論結，應依刑事訴訟法第三百七十三條、第三百六十八條、第三百七十一條，判
決如主文。
本案經檢察官彭坤業到庭執行職務。
中      華      民      國   九十一   年     十二    月       三        日
                                 台灣高等法院刑事第二十四庭
  審判長法  官  陳  貽  男
                                        法  官  李  世  貴
                                        法  官  陳  憲  裕
右正本證明與原本無異。
如不服本判決應於收受送達後十日內向本院提出上訴書狀，其未敘述上訴之理由者並
得於提起上訴後十日內向本院補提理由書（均須按他造當事人之人數附繕本）。
                                        書記官  劉  育  妃
中    華    民    國      九十一    年      十二    月        四        日
附錄：本案論罪科刑法條全文
刑法第二百十條：
偽造、變造私文書，足以生損害於公眾或他人者，處五年以下有期徒刑。
刑法第二百十六條
行使第二百十條至第二百十五條之文書者，依偽造、變造文書或登載不實事項或使登
載不實事項之規定處斷。
刑法第三百二十條第一項
意圖為自己或第三人不法之所有，而竊取他人之動產者，為竊盜罪，處五年以下有期
徒刑、拘役或五百元以下罰金。
刑法第三百三十九條第二項
以前項方法得財產上不法之利益或使第三人得之者亦同。
